bg-BG: Тип облегалка: Твърд; Мрежа; С подплата; Каишка; Тапициран; Тапициран с подплата; Тапицирана презрамка; Други
sk-SK: Typ operadla: Tvrdý; Sieťovina; Polstrovaný; Popruhy; Čalúnený; Čalúnený polstrovaný; Čalúnený popruh; Iné
pt-PT: Tipo de encosto: Duro; Rede; Almofadada; Alça; Acolchoado; Almofada acolchoada; Alça acolchoada; Outro
hu: Háttámla típusa: Kemény; Hálós; Párnázott; Hevederes; Kárpitozott; Kárpitozott, párnázott; Kárpitozott, hevederes; Egyéb
en: Backrest type: Hard; Mesh; Padded; Strap; Upholstered; Upholstered padded; Upholstered strap; Other
cs: Typ opěradla: Tvrdá; Síťovina; Polstrovaný; Popruhy; Čalouněné; Čalouněné polstrované; Čalouněné s popruhy; Jiné
fr: Type de repose-dos: Difficile; A mailles; Rembourré; Avec sangle; Tapissé; Rembourrage tapissé; Sangles pour tapisser; Autre
ja: 背もたれタイプ: ハード; メッシュ; パッド入り; ストラップ; 布張り; パッド入り布張り; 布張りストラップ; その他
tr: Sırtlık Tipi: Sert; Ağ; Yastıklı; Kayış; Döşemeli; Döşemeli yastıklı; Döşemeli kayış; Diğer
ro-RO: Tip spătar: Dur; Plasă; Căptușit; Bandă; Tapițat; Căptușit tapițat; Tapițat cu benzi; Altele
lt-LT: Atkaltės tipas: Kieta; Tinklinė; Paminkštinta; Užsegama dirželiu; Apmušta audiniu; Apmušta audiniu ir paminkštinta; Su apmuštu audiniu dirželiu; Kita
da: Ryglænstype: Hård; Mesh; Polstret; Strop; Polstret; Polstret med puder; Polstret med strop; Andet
pt-BR: Tipo de encosto: Duro; Malha; Acolchoado; Cinta; Estofado; Estofado acolchoado; Cinta estofada; Outro
sv: Typ av ryggstöd: Hård; Mesh; Vadderad; Rem; Klätt; Klädd vadderad; Klädd rem; Övrigt
de: Rückenlehnentyp: Hart; Netz; Gepolstert; Gurt; Bezogen; Bezogen gepolstert; Bezogen Gurt; Sonstiges
zh-TW: 椅背類型: 硬; 網布; 加墊; 綁帶; 吊帶; 吊帶軟墊; 吊帶軟墊; 其他
vi: Loại tựa lưng: Cứng; Lưới; Có đệm; Dây đai; Bọc; Bọc có đệm; Dây đeo bọc; Khác
nl: Type rugleuning: Hard; Gaas; Gewatteerd; Band; Gestoffeerd; Gestoffeerd gewatteerd; Gestoffeerde riem; Andere
nb: Type ryggstøtte: Hard; Mesh; Polstret; Stropp; Polstret; Polstret vattert; Polstret stropp; Annet
es: Tipo de espaldar: Duro; Malla; Acolchado; Correa; Tapizado; Tapizado y acolchado; Correa tapizada; Otros
ko: 등받이 유형: 하드; 메쉬; 패딩; 스트랩; 업홀스터드; 업홀스터드 패딩; 업홀스터드 스트랩; 기타
hr-HR: Vrsta naslona za leđa: Tvrdi; Mrežasti; Podstavljeni; Vezani; Tapecirani; Tapecirani podstavljeni; Tapecirani vezani; Ostalo
ru: Тип спинки: Жесткая; Сетчатая; Мягкая; Пристегивающаяся; С обивкой; С мягкой обивкой; С обивкой, пристегивающаяся; Другая
zh-CN: 座位靠背类型: 硬; 网状; 带衬垫; 条带; 软垫; 填充软垫; 条带软垫; 其他
it: Tipo di poggiaschiena: Dura; Mesh; Imbottito; Cinghia; Foderato; Imbottito con fodera; Cinghia imbottita; Altro
th: ประเภทพนักพิง: แข็ง; ตาข่าย; บุนวม; สายรัด; หุ้มเบาะ; บุนวมแบบหุ้มเบาะ; สายรัดแบบหุ้มเบาะ; อื่นๆ
pl: Typ oparcia: Twardy; Siatka; Wyściałany; Taśma; Tapicerowane; Tapicerowane, wyściełane; Pasek tapicerowany; Inne
sl-SI: Vrsta naslonjala: Trdno; Mreža; Podloženo; Trak; Oblazinjeno; Oblazinjeno podloženo; Oblazinjen trak; Drugo
el: Τύπος πλάτης καθίσματος: Σκληρή; Πλέγμα; Με επένδυση; Λουρί; Με ταπετσαρία; Με ταπετσαρία και επένδυση; Λουρί με ταπετσαρία; Άλλο
fi: Selkänojatyyppi: Kova; Verkko; Pehmustettu; Hihna; Verhoiltu; Verhoiltu ja pehmustettu; Verhoiltu kaistale; Muu